【裁判字號】    95,訴緝,55
【裁判日期】    950327
【裁判案由】    毒品危害防制條例
【裁判全文】
臺灣高雄地方法院刑事判決              95年度訴緝字第55號
公  訴  人  臺灣高雄地方法院檢察署檢察官
被      告  甲○○
                      2樓
上列被告因違反毒品危害防制條例案件，經檢察官提起公訴（92
年度毒偵字第7293號），嗣因被告就被訴事實為有罪之陳述，經
本院告知簡式審判程序意旨，並聽取公訴人及被告之意見後，本
院合議庭裁定由受命法官獨任依簡式審判程序審理，判決如下：
    主  文
甲○○施用第一級毒品，處有期徒刑陸月，如易科罰金，以佰
元折算壹日。
    事  實
一、甲○○前因施用毒品案件，經台灣基隆地方法院89年度毒聲
    字第1686號裁定送觀察、勒戒後，認無繼續施用毒品傾向，
    由台灣基隆地方法院檢察署檢察官以89年度毒偵字第2036號
    為不起訴處分確定。惟於民國90年間再因施用毒品，經台灣
    基隆地方法院90年度毒聲字第740 號裁定送觀察、勒戒後，
    亦認無繼續施用毒品傾向，遂於90年10月9 日執行完畢釋放
    ，另由台灣基隆地方法院檢察署檢察官以90年度毒偵緝字第
    148 號為不起訴處分確定。詎其猶不知悛悔，復基於施用第
    一級毒品海洛因之犯意，自前開觀察、勒戒執行完畢釋放後
    5 年內，於92年9 月24日16時37分回溯24小時內某時許（不
    含警力拘束期間），在不詳地點，以將海洛因摻入香菸內點
    燃吸食之方式，非法施用第一級毒品海洛因1 次。嗣於92年
    9 月24日15時許在基隆市○○路公車保養廠前為警查獲，並
    經其同意後於同日16時37分採尿送驗，進而查悉上情。
二、案經基隆市警察局第二分局報請台灣基隆地方法院檢察署檢
    察官呈請台灣高等法院檢察署移轉由台灣高雄地方法院檢察
    署檢察官偵查起訴。
    理  由
一、本件被告甲○○係違反毒品危害防制條例第10條第1 項施用
    第一級毒品罪，其法定刑為死刑、無期徒刑、最輕本刑為3
    年以上有期徒刑以外之罪，於準備程序進行中，被告就被訴
    事實為有罪之陳述，由受命法官告知簡式審判程序之要旨並
    聽取其與公訴人之意見，經被告同意適用簡式審判程序後，
    本院亦認無不得或不宜改依簡式審判程序進行之處，爰依刑
    事訴訟法第273 條之1 第1 項、第284 條之1 規定，本院合
    議庭裁定裁定本件由受命法官獨任進行簡式審判程序，合先
    敘明。
二、上揭事實，業有列管毒品人口尿液檢體採集送驗紀錄表、及
    台灣檢驗科技股份有限公司92年10月7 日濫用藥物尿液檢驗
    報告各1 件在卷可稽，復為被告於本院審理中坦認不諱，足
    徵被告之自白核與事實相符，堪予採信。按尿液內所含毒品
    成分之檢出，與其投與量、個人體質及檢驗儀器之精密度等
    有關。經查有關文獻資料，甲基安非他命經口服投與後，約
    有百分之70於24小時內自尿液中排出，海洛因經注射投與後
    ，迅速水解成6-monoacetylmorphine，轉變成嗎啡，再循嗎
    啡之代謝途徑排出體外，約有百分之80於24小時內自尿液排
    出，因此採尿化驗應以投與後24小時內所採者為宜，此有行
    政院衛生署藥物食品檢驗局（82）藥檢壹字第8225269 號函
    可查，亦為本院歷來審理施用毒品案件職務上所知悉之事項
    。本件被告雖坦認前揭施用第一級毒品海洛因之情，惟供稱
    已忘記正確時間等語，是本院參以被告遭警查獲後，乃於92
    年9 月24日16時37分為警採集尿液送驗，經檢驗結果呈現嗎
    啡陽性反應一節，業有卷附前開尿液檢體採集送驗紀錄表及
    濫用藥物尿液檢驗報告可證，揆諸前揭說明，堪認被告於92
    年9 月24日16時37分為警採尿時回溯24小時內某時許（不含
    警力拘束期間），確有非法施用第一級毒品海洛因之情甚明
    。另查，被告前因施用毒品案件，經台灣基隆地方法院先後
    裁定送觀察、勒戒後，均認無繼續施用毒品傾向，遂由台灣
    基隆地方法院檢察署檢察官各以89年度毒偵字第2036號、90
    年度毒偵緝字第148 號為不起訴處分確定，嗣於90年10月9
    日執行完畢而釋放等情，有臺灣高等法院被告前案紀錄表1
    份附卷可參，足認被告確於前開觀察、勒戒執行完畢釋放後
    、5 年內再犯毒品危害防制條例第10條第1 項施用第一級毒
    品罪。職是，本件事證明確，被告犯行洵堪認定，自應依法
    論科。
三、查海洛因係毒品危害防制條例第2 條第2 項第1 款所定之第
    一級毒品，依法不得持有、施用及販賣。核被告甲○○所為
    ，係違反毒品危害防制條例第10條第1 項施用第一級毒品罪
    。其施用第一級毒品海洛因前持有海洛因之低度行為，應為
    施用之高度行為所吸收，不另論罪。爰審酌被告前因施用毒
    品案件，迭經觀察、勒戒後，竟再為本件施用毒品犯行，足
    見其惡習已深，且戒絕毒癮之意志不堅，未能體悟施用毒品
    對自己、家人造成之傷害及社會之負擔，自屬可議；惟念其
    於犯後態度良好，並能坦承犯行及施用毒品本質上係屬戕害
    自身健康之行為，尚未直接危害他人，反社會性之程度應屬
    較低等一切情狀，量處如主文所示之刑，並諭知易科罰金之
    折算標準，以資懲儆。
據上論斷，應依刑事訴訟法第273 條之1 第1 項、第299 條第1
項前段，毒品危害防制條例第10條第1 項、刑法第11條前段、第
41條第1 項前段，罰金罰鍰提高標準條例第2 條，判決如主文。
中    華    民    國    95    年    3     月    27    日
                  刑事第四庭  法  官 陳明呈
以上正本證明與原本無異。
如不服本判決，應於收受送達後10日內向本院提出上訴書狀。
中    華    民    國    95    年    3     月    29    日
                              書記官 林明忠
附錄本判決論罪科刑之法條：
毒品危害防制條例第十條
施用第一級毒品者，處六月以上五年以下有期徒刑。
施用第二級毒品者，處三年以下有期徒刑。


司法院資訊處製作；財團法人民間司法改革基金會備份。
